LEONARDO BENÍTEZ

Ingeniero en Informática

- benitez.leonardo.py@gmail.com in linkedin.com/in/ldbenitez
- github.com/ldbenitez
 Asunción, Paraguay
- % Ibenitez.dev +595 (971) 378737

EXPERIENCIA

Desarrollador Senior

Codelab

Mayo 2021 - Mayo 2021

- Desarrollo de selector de ofertas de múltiples proveedores. Stack tecnológico: Java, Postgreql, Play Framework, Docker y Openshift.
- Automatización de despliegues locales y configuraciones de proyectos legacy mediante scripts en bash.
- Pruebas de rendimiento para detección de problemas de concurrencia y solución de inconsistencia de datos mediante scripts en python.
- Evaluación y documentación de esquema de cifrado utilizado para proporcionar anonimato durante envío de denuncias.
- Adaptación de web app desarrollado en Angular para su ejecución en entorno Android Nativo utilizando la capa ofrecida por Capacitor.
- Investigaciones sobre integración de Couchdb con Elasticsearch para indexación de documentos.

Analista / Desarrollador

Codelab

- Colaboración en processo ETL para creación de data warehouse de estadísticas judiciales.
- Desarrollo de web app para exploración y visualización de datos de estadísticas judiciales a traves de cubos OLAP. Stack Tecnológico: IIS, SQL Server, .Net MVC, C#, Angular, Plotly, D3.

Analista / Desarrollador

Global, Soluciones Inteligentes

Enero 2016 - Septiembre 2016

- Integración de Web Services Rest (JAX-RS), SOAP (JAX-WS) considerando comunicaciones mediante colas de mensajes (JMS)
- Desarrollo de interfaces Web utilizando tecnologías como JSF,
 Primefaces y JQuery. Generación de reportes dinámicos utilizados JasperReports y DynamicReports.
- Evaluación de rendimiento de web services mediante JMeter.

Desarrollador Junior

Cluster de Investigación Avanzada - Facultad Politécnica - UNA

Septiembre 2015 - Diciembre 2015

- Utilización de LDAP para autenticación de usuarios.
- Mejoras en comunicación con software de cobros utilizando Web Services SOAP y Spring Framework.
- Implementación de mejoras en un Sistema Integral de Gestión Hospitalaria (SIGH). Stack Tecnológico: JavaEE, PostgreSQL, SpringFramework y PrimeFaces.

RESUMEN

Ingeniero con 5+ años de experiencia en la industria del desarrollo de software, trabajando principalmente con tecnologías web y automatizaciones. Motivado por la búsqueda constante de soluciones simples a problemas complejos, utilizando las herramientas correctas para los problemas correctos.

LOGROS



Premio Nacional de Ciencia 2018

Trabajo: "Ubicación de Máquinas Virtuales para Infraestructuras Elásticas en Centros de Datos de Computación en Nube bajo Incertidumbre". F. López Pires, B. Barán, L. Benítez, S. Zalimben y A. Amarilla

AREAS DE TRABAJO

Desarrollo Web Diseño de APIs

Software de Código Abierto CI/CD

Monitoreo Automatizacion

Rendimiento Computación en la Nube

TECNOLOGÍAS

- Lenguajes: Java, Python, Javascript, C#
- Bases de Datos: PostgreSQL, CouchDB
- Backend: JavaEE, Spring Framework, Play Framework, Django, FastAPI, NodeJs
- Frontend: VueJS, Svelte, Tailwind, Bulma
- DevOps: Docker, Kubernetes, OpenShift

IDIOMAS

Español



Inglés



EDUCACIÓN

Ingeniería en Informática

Universidad Nacional de Asunción Facultad Politécnica

